# 对持有联营企业高管进行股份支付

提问人：田键泯 时间：2020-04-05 08:05:27
@chenyiwei，陈版主，前面一条帖子表述可能不够清晰，不好意思，现重新表述：
A公司持有被投资单位40%股份，股数 100 万股，长期股权投资金额 1000 万，由于拟对被投资单位高管进行股权激励，转让持有5%股份给一持股平台并给该被投资单位高管进行股权激励，股数12.5万股，转让价格以每股 1 元进行转让，被审计单位净资产为 2500 万，由于持股比例下降带来的净资产变动调整资本公积，现处理方法如下：
对于被投资单位，应当根据股权相应的公允值及转让价款间差额确认资本公积及管理费用。
对于A公司，可把代联营企业承担股权激励费用作为一项对联营企业的追加投资处理，按所转让的股份于转让日的账面价值扣减转让价款后的差额作为对被投资单位的资本性投入，增加长期股权投资成本。后续权益法核算时，按稀释后的股权比例进行核算。
即账务处理：
借：银行存款 12.5万
贷：长期股权投资 12.5万
而并非长期股权投资此时5%进行结转，由于该资本性的投入带来变动，我们需要通过调整资本公积。
故计算方法有存在如下三种：
1 、 2500 40%-250035%-12.5万元，使长期股权投资占总净资产恰好等于35%。
2 、 2500 40%-250035%
3 、（ 2500 40%-12.5）/40%5%
对于以上方法，我个人认为第一种较为合适，总体净资产并未发生变化，由于转让了12.5万元。扣除后差额调整资本公积。
第 2 种方法是技术意见（不知是否理解有误）
但是于第 3 种方法我看过解释是：不仅仅是在联营企业的净资产中所占份额的减少额，也包含投资溢价（即包含在投资成本中的隐含商誉）的按比例减少额。
望陈版主解释一下这个案例。

回答人：chenyiwei
应分别计算A公司在被投资单位的净资产中所占份额的减少额，以及原包含于投资成本中的隐含商誉的转出金额（原包含于投资成本中的隐含商誉金额的5/40）。前者调整资本公积（即你所说的第一种做法），后者计入当期投资损失（因为这是本企业主动转让股权，不是被动稀释）。

提问人：田键泯 时间：2020-04-05 08:05:27
@chenyiwei,感谢陈版主回复，本案例中由于净资产 2500 万占比40%,长期股权投资 1000 万，实质上该投资成本不存在商誉，即公司设立即以银行存款投资新设，我是否可以理解，该案例仅仅需要按第一种方法： 2500 40%-2500 35%-12.5万元=112.5元，即整体处理分录为： 1 、转让时：借：银行存款 12.5万元 贷：长期股权投资 12.5万元 2 、被稀释部分调减：借：资本公积 112.5 贷：长期股权投资 112.5 由于不存在隐含商誉，故无须再考虑同时结转商誉部分。
请问陈版主，是否合理，感谢！@chenyiwei

回答人：chenyiwei
可以这样考虑。